【裁判字號】    95,聲,2357
【裁判日期】    951014
【裁判案由】    停止執行
【裁判全文】
臺灣臺北地方法院民事裁定              95年度聲字第2357號
聲  請  人  甲○○
上列聲請人聲請停止執行事件，本院裁定如下：
    主  文
聲請駁回。
聲請程序費用由聲請人負擔。
    理  由
一聲請意旨略謂：
  (一)本院90年執字第20310號強制執行事件之執行名義為拍賣抵
    押物裁定，聲請人為查封前占有系爭不動產之第3人，相對
    人乙○○並非裁定中保管第3人財物之債權人，竟聲請拍賣
    聲請人之財物，違反強制執行法第126條、第99條第2項之規
    定。
  (二)聲請人對查封前無權占有有爭執，有使用系爭不動產之權利
    ，且在查封前有占有之事實。聲請人就執行異議事件已另起
    訴，聲請人之財產若遭拍賣，勢難恢復原狀。爰依民事訴訟
    法第491條、強制執行法第18 條之規定，聲請於95聲再字第
    46號、95簡上第141號判決確定前供擔保停止執行。
二經查，本院90年執字第20310號拍賣抵押物強制執行事件查封
  系爭不動產時，聲請人為占有系爭不動產之第三人，執行法院
  嗣以拍定後點交為拍賣條件，並於拍定後之民國92年10月3日
  將系爭不動產點交予買受人乙○○。因聲請人於點交時未自行
  取回房屋內之動產，故執行法院將系爭動產交由買受人乙○○
  暫時保管，並當場命聲請人於10日內逕向買受人領回，又分別
  於92年12月29日、95年1月25日行文通知聲請人領回，聲請人
  遲不領回，執行法院遂定期拍賣，並於95年7月10日下午2時30
  分拍定。聲請人遲至95年7月10日下午始具狀向本院聲請停止
  執行，已難及時停止其拍賣程序。
三再按「強制執行程序開始後，除法律另有規定外，不停止執行
  。有回復原狀之聲請，或提起再審或異議之訴，或對於和解為
  繼續審判之請求，或提起宣告調解無效之訴、撤銷調解之訴，
  或對於許可強制執行之裁定提起抗告時，法院因必要情形或依
  聲請定相當並確實之擔保，得為停止強制執行之裁定。」強制
  執行法第18條固有明文。惟所稱提起再審，係指執行債務人對
  於執行名義之確定裁判提起再審之訴或聲請再審而言，故所稱
  依聲請而為停止強制執行之裁定，係指依執行債務人之聲請而
  裁定停止依該執行名義進行之強制執行程序。本件聲請人既非
  本院90年執字第20310號拍賣抵押物強制執行事件之債務人，
  自無從適用強制執行法第18條之規定聲請停止執行。
四況且，執行法院已一再通知聲請人領取系爭動產，惟聲請人拒
  不領取，執行法院方不得不進行拍賣程序。聲請人既得自行取
  回系爭動產，以免執行法院依法拍賣，即毋須聲請停止執行。
五綜上所述，聲請人聲請停止執行，於法不合，應予駁回。
六依強制執行法第30條之1、民事訴訟法第95條、第78條，裁定
  如主文。
中    華    民    國    95    年    10    月    14    日
                  民事第四庭    法  官  林玲玉
以上正本係照原本作成。
如對本裁定抗告須於裁定送達後10日內向本院提出抗告狀，並繳
納抗告費新臺幣1,000元。
中    華    民    國    95    年    10    月    14    日
                                書記官  江虹儀


司法院資訊處製作；財團法人民間司法改革基金會備份。
